# 债权收益权转让出表问题

提问人：晴天 2626 时间：2020-01-07 10:38:05
请教陈版，企业在某宝网资产竞价网络平台转让了一笔债权收益权予第三方，约定分期付款，首笔转让价款为全部转让价款的30%，剩余70%转让款于 1 年内支付，标的债权收益权于实际收到首笔转让价款之日转让给受让方，约定转让基准日次日起债权项下的所有财产权益和收益均由受让方所有并支配，同时收益权项下的处置费用、损失、风险、义务于责任等也同时转移给受让方。转出方与受让方另签订了委托清收协议，约定转让方即受托方在收到清收回款后 3 日内将清收回款支付至受让方即委托方。根据以上协议，可否认为满足现金流量过手安排，即不垫款、不挪用、不延误，企业已转移了金融资产所有权上几乎所有的风险和报酬，满足终止确认条件呢？谢谢陈版

回答人：chenyiwei
可能已经满足终止确认条件，但要进一步核实以下问题：
1 、原转让方作为服务机构，其服务费如何收取？是否与最终款项清收情况挂钩？
2 、是否向受让方提供保底收益承诺？转让款项分期收取，有无明确时间表？转让价款的可收回性和收款进度是否取决于该标的资产的清收进度和实际可收回金额？